【裁判字號】    96,訴,1011
【裁判日期】    970219
【裁判案由】    偽造文書等
【裁判全文】
臺灣臺南地方法院刑事判決              96年度訴字第1011號
公  訴  人  臺灣臺南地方法院檢察署檢察官
被      告  甲○○
上列被告因偽造文書等案件，經檢察官提起公訴（96年度偵字第
9647號），被告就被訴事實為有罪之陳述，合議庭裁定由受命法
官獨任進行簡式審判，本院判決如下：
    主  文
甲○○連續行使偽造私文書，足以生損害於他人，處有期徒刑拾
月，減為有期徒刑伍月，如易科罰金，以銀元佰元折算壹日；
如附表十一、十二所示者均沒收。
    事實及證據名稱
一、甲○○（原名王玉芝）為乙○○之女，於民國（下同）九十
    二年初某日，前往乙○○位於高雄市○○區○○街四六一巷
    十二弄四號住處，以申辦址設臺南市○○路一三三巷七號「
    宏光幼稚園」登記負責人之用，向乙○○借得身分證及印章
    等物。詎甲○○取得上開證件辦理上開幼稚園登記事宜完畢
    後，因經營上開幼稚園不善，經濟情況欠佳，竟基於偽造私
    文書以行使及意圖為自己不法所有之概括犯意，連續冒用「
    乙○○」名義，於下列時間，偽造申請書向下列銀行申請信
    用卡、現金卡或帳戶使用及申辦貸款，嗣並持信用卡刷卡消
    費或預借現金及持現金卡預借現金，詳如下述，足以生損害
    於乙○○、玉山商業銀行股份有限公司（下稱玉山銀行）、
    臺新國際商業銀行股份有限公司（下稱臺新銀行）、臺北富
    邦商業銀行股份有限公司（下稱臺北富邦銀行）、英商渣打
    銀行股份有限公司臺北分公司（下稱渣打銀行）、陽信商業
    銀行股份有限公司（下稱陽信銀行）、國泰世華商業銀行股
    份有限公司（下稱國泰世華銀行）、荷商荷蘭銀行股份有限
    公司（下稱荷蘭銀行）及各該接受刷卡消費之特約商店：
  (一)於九十三年六月間，偽造臺新銀行「新光三越白金卡專用申
    請書」（申請人欄有偽造之「乙○○」簽名一枚），又於九
    十三年十月間，偽造臺新銀行「Story生活故事現金卡信用
    貸款約定書」（申請人欄有偽造之「乙○○」簽名一枚），
    致臺新銀行陷於錯誤，核發上開白金卡及上開現金卡（帳號
    為00000000000000）予甲○○，甲○○即在
    上開白金卡背面偽造乙○○之簽名一枚，供其在特約商店刷
    卡消費時由店員比對簽名，並連續於如附表二所示時間（預
    借現金者除外），在如附表二所示特約商店，持上開白金卡
    刷卡消費如附表二所示金額以行使，並在簽帳單上偽簽「乙
    ○○」簽名後，交付特約商店職員以行使，致各該商店之職
    員誤認係乙○○本人簽帳消費，而陷於錯誤，交付其所購買
    之商品，且使臺新銀行接受各該特約商店經由收單機構輾轉
    請款時，代為墊付乙○○刷卡消費之帳款，足以生損害於乙
    ○○、臺新銀行、特約商店對帳款支付與管理之正確性；甲
    ○○復連續持上開白金卡，偽冒其為真正持卡人，於如附表
    二所示時間（刷卡消費者除外），以插入自動櫃員機，並輸
    入密碼之方式，先後預借現金多次，致該自動櫃員機識別系
    統對於真正持卡人之識別陷於錯誤，而以此不正方法由自動
    付款設備，取得如附表二所示之現金。甲○○復連續持上開
    現金卡，偽冒其為真正持卡人，於如附表一所示時間，以插
    入自動櫃員機，並輸入密碼之方式，先後預借現金多次，致
    該自動櫃員機識別系統對於真正持卡人之識別陷於錯誤，而
    以此不正方法由自動付款設備，取得如附表一所示之現金。
    其間，甲○○於九十四年三月二十五日，偽造臺新銀行「St
    ory生活故事現金卡」與「YouBe予備金」增補約定書（立約
    人欄有偽造之「乙○○」簽名一枚），復於九十四年六月二
    十八日，偽造臺新銀行「「Story生活故事現金卡」與「You
    Be予備金」增補約定書（立約人欄有偽造之「乙○○」簽名
    一枚），先後持向臺新銀行行使，致臺新銀行不知情之承辦
    人員陷於錯誤而接受，足生損害於乙○○及臺新銀行對客戶
    信用管理之正確性。
  (二)於九十三年六月間，偽造臺北富邦銀行「信用卡申請書」（
    申請人欄有偽造之「乙○○」簽名一枚），致臺北富邦銀行
    陷於錯誤，核發信用卡予甲○○，甲○○即在信用卡背面偽
    造乙○○之簽名一枚，供其在特約商店刷卡消費時由店員比
    對簽名，並連續於如附表三、四所示時間（預借現金者除外
    ），在如附表三、四所示特約商店，刷卡消費如附表三、四
    所示金額以行使，並在簽帳單上偽簽「乙○○」簽名後，交
    付特約商店職員以行使，致各該商店之職員誤認係乙○○本
    人簽帳消費，而陷於錯誤，交付其所購買之商品，且使臺北
    富邦銀行接受各該特約商店經由收單機構輾轉請款時，代為
    墊付乙○○刷卡消費之帳款，足以生損害於乙○○、臺北富
    邦銀行、特約商店對帳款支付與管理之正確性；甲○○復連
    續持信用卡，偽冒其為真正持卡人，於如附表四所示時間（
    刷卡消費者除外），以插入自動櫃員機，並輸入密碼之方式
    ，先後預借現金多次，致該自動櫃員機識別系統對於真正持
    卡人之識別陷於錯誤，而以此不正方法由自動付款設備，取
    得如附表四所示之現金。
  (三)於九十三年初某日間，偽造玉山銀行「NISSAN感心服務卡信
    用卡申請書」（申請人欄有偽造之「乙○○」簽名一枚），
    致玉山銀行陷於錯誤，核發信用卡（卡號為0000000
    00000000）予甲○○，甲○○即在信用卡背面偽造
    乙○○之簽名一枚，供其在特約商店刷卡消費時由店員比對
    簽名，並連續於如附表五所示時間（預借現金者除外），在
    如附表五所示特約商店，持上開信用卡刷卡消費如附表五所
    示金額以行使，並在簽帳單上偽簽「乙○○」簽名後，交付
    特約商店職員以行使，致各該商店之職員誤認係乙○○本人
    簽帳消費，而陷於錯誤，交付其所購買之商品，且使玉山銀
    行接受各該特約商店經由收單機構輾轉請款時，代為墊付乙
    ○○刷卡消費之帳款，足以生損害於乙○○、玉山銀行、特
    約商店對帳款支付與管理之正確性；甲○○復連續持上開信
    用卡，偽冒其為真正持卡人，於如附表五所示時間（刷卡消
    費者除外），以插入自動櫃員機，並輸入密碼之方式，先後
    預借現金多次，致該自動櫃員機識別系統對於真正持卡人之
    識別陷於錯誤，而以此不正方法由自動付款設備，取得如附
    表五所示之現金。
  (四)於九十四年初某日間，偽造國泰世華銀行信用卡申請書（申
    請人欄有偽造之「乙○○」簽名一枚），致國泰世華銀行
    陷於錯誤，核發信用卡予甲○○，甲○○即在信用卡背面偽
    造乙○○之簽名一枚，供其在特約商店刷卡消費時由店員比
    對簽名，並連續於如附表六、七所示時間（預借現金者除外
    ），在如附表六、七所示特約商店，持上開信用卡刷卡消費
    如附表六、七所示金額以行使，並在簽帳單上偽簽「乙○○
    」簽名後，交付特約商店職員以行使，致各該商店之職員誤
    認係乙○○本人簽帳消費，而陷於錯誤，交付其所購買之商
    品，且使國泰世華銀行接受各該特約商店經由收單機構輾轉
    請款時，代為墊付乙○○刷卡消費之帳款，足以生損害於乙
    ○○、國泰世華銀行、特約商店對帳款支付與管理之正確性
    ；甲○○復連續持上開信用卡，偽冒其為真正持卡人，於如
    附表七所示時間（含但刷卡消費者除外），以插入自動櫃員
    機，並輸入密碼之方式，先後預借現金多次，致該自動櫃員
    機識別系統對於真正持卡人之識別陷於錯誤，而以此不正方
    法由自動付款設備，取得如附表七所示之現金；其間，甲○
    ○於九十四年初某日，偽造國泰世華銀行「簡易通信貸款約
    定書」（立約人欄有偽造之「乙○○」簽名一枚），持向國
    泰世華銀行行使，致該銀行不知情之承辦人員陷於錯誤而接
    受簡易通信貸款（其應還款如附表七所示），足生損害於乙
    ○○及國泰世華銀行對客戶信用管理之正確性。
  (五)於九十四年一月初某日間，偽造陽信銀行信用卡申請書」申
    請人欄有偽造之「乙○○」簽名一枚），致陽信銀行陷於錯
    誤，核發信用卡（卡號為000000000000000
    ）予甲○○，甲○○即在信用卡背面偽造乙○○之簽名一枚
    ，供其在特約商店刷卡消費時由店員比對簽名，並連續於如
    附表八所示時間（預借現金者除外），在如附表八所示特約
    商店，持上開信用卡刷卡消費如附表八所示金額以行使，並
    在簽帳單上偽簽「乙○○」簽名後，交付特約商店職員以行
    使，致各該商店之職員誤認係乙○○本人簽帳消費，而陷於
    錯誤，交付其所購買之商品，且使陽信銀行接受各該特約商
    店經由收單機構輾轉請款時，代為墊付乙○○刷卡消費之帳
    款，足以生損害於乙○○、陽信銀行、特約商店對帳款支付
    與管理之正確性；甲○○復連續持上開信用卡，偽冒其為真
    正持卡人，於如附表八所示時間（刷卡消費者除外），以插
    入自動櫃員機，並輸入密碼之方式，先後預借現金多次，致
    該自動櫃員機識別系統對於真正持卡人之識別陷於錯誤，而
    以此不正方法由自動付款設備，取得如附表八所示之現金。
    其間，甲○○偽造陽信銀行「坐享其成代價『不費利III』方
    案約定書」（申請人欄有偽造之「乙○○」簽名一枚），持
    向陽信銀行行使，致陽信銀行不知情之承辦人員陷於錯誤而
    接受，造成陽信銀行為之代償金錢，足生損害於乙○○及陽
    信銀行對客戶信用管理之正確性。
  (六)於九十四年六月十七日，偽造荷蘭銀行白金卡申請書（申請
    人欄有偽造之「乙○○」簽名一枚），致荷蘭銀行陷於錯誤
    ，核發白金卡予甲○○，甲○○即在該卡背面偽造乙○○之
    簽名一枚，供其在特約商店刷卡消費時由店員比對簽名，並
    連續於如附表九所示時間（預借現金者除外），在如附表九
    所示特約商店，持該卡刷卡消費如附表九所示金額以行使，
    並在簽帳單上偽簽「乙○○」簽名後，交付特約商店職員以
    行使，致各該商店之職員誤認係乙○○本人簽帳消費，而陷
    於錯誤，交付其所購買之商品，且使荷蘭銀行接受各該特約
    商店經由收單機構輾轉請款時，代為墊付乙○○刷卡消費之
    帳款，足以生損害於乙○○、荷蘭銀行、特約商店對帳款支
    付與管理之正確性；甲○○復連續持上開白金卡，偽冒其為
    真正持卡人，於如附表九所示時間（刷卡消費者除外），以
    插入自動櫃員機，並輸入密碼之方式，先後預借現金多次，
    致該自動櫃員機識別系統對於真正持卡人之識別陷於錯誤，
    而以此不正方法由自動付款設備，取得如附表九所示之現金
    。其間，甲○○於九十四年七月間，偽造荷蘭銀行「信用卡
    小額信用貸款申請書」（申請人欄有偽造之「乙○○」簽名
    一枚），持向荷蘭銀行行使，致該銀行不知情之承辦人員陷
    於錯誤而接受貸款金額新臺幣（下同）十九萬元，足生損害
    於乙○○及荷蘭銀行對客戶信用管理之正確性。
  (七)於九十四年間，偽造渣打銀行信用卡申請書（申請人欄有偽
    造之「乙○○」簽名一枚），致渣打銀行陷於錯誤，核發信
    用卡予甲○○，甲○○即在該卡背面偽造乙○○之簽名一枚
    ，供其在特約商店刷卡消費時由店員比對簽名，並連續於如
    附表十所示時間（預借現金者除外），在如附表十所示特約
    商店，持該卡刷卡消費如附表十所示金額以行使，並在簽帳
    單上偽簽「乙○○」簽名後，交付特約商店職員以行使，致
    各該商店之職員誤認係乙○○本人簽帳消費，而陷於錯誤，
    交付其所購買之商品，且使渣打銀行接受各該特約商店經由
    收單機構輾轉請款時，代為墊付乙○○刷卡消費之帳款，足
    以生損害於乙○○、渣打銀行、特約商店對帳款支付與管理
    之正確性；甲○○復持上開信用卡，偽冒其為真正持卡人，
    於如附表十所示時間（刷卡消費者除外），以插入自動櫃員
    機，並輸入密碼之方式，預借現金一次，致該自動櫃員機識
    別系統對於真正持卡人之識別陷於錯誤，而以此不正方法由
    自動付款設備，取得如附表十所示之現金；其間，甲○○偽
    造渣打銀行「餘額代償申請書」（申請人欄有偽造之「乙○
    ○」簽名一枚），持向渣打銀行行使，致該銀行不知情之承
    辦人員陷於錯誤而接受，造成渣打銀行為之代償金錢，足生
    損害於乙○○及渣打銀行；總計甲○○尚欠渣打銀行十五萬
    六千三百四十八元。
  (八)案經乙○○訴由臺南市警察局第六分局報告臺灣臺南地方法
    院檢察署檢察官偵查起訴。
二、證據名稱：被告甲○○之偵審自白、證人即告訴人乙○○於
    警詢及偵查中之證述、臺新銀行九十五年十二月二十八日函
    附信用卡、現金卡申請文件與交易明細等、臺新銀行九十六
    年三月二十日函（信用卡消費三十四萬零五百十九元，還款
    二十三萬四千五百元；信金卡借貸五十三萬五千元，還款十
    三萬三千一百元）、臺北富邦銀行九十五年十二月二十日函
    附信用卡申請文件與交易明細等、臺北富邦銀行九十六年三
    月三十日函（信用卡尚欠二十二萬七千六百八十六元，含本
    金、利息與違約金）、玉山銀行信用卡事業處九十五年十二
    月二十九日函附信用卡申請文件與交易明細等件、玉山銀行
    信用卡事業處九十六年三月十六日函（消費尚欠十八萬三千
    二百零二元）、國泰世華銀行業務控管部九十五年十二月十
    五日函附信用卡申請文件與交易明細等件、國泰世華銀行業
    務控管部九十六年三月七日函、陽信銀行九十五年十二月二
    十二日函附信用卡申請文件與刷卡紀錄明細表等件、陽信銀
    行九十六年三月十二日函附刷卡紀錄明細表、荷蘭銀行九十
    五年十二月二十日函附信用卡申請文件與交易明細等件、荷
    蘭銀行九十六年三月七日函、渣打銀行九十六年一月十八日
    函及所附信用卡申請文件、消費明細表與簽帳單等件、渣打
    銀行九十六年三月十九日函及本院卷證件存置袋所附之簽帳
    單。
三、按在信用卡背面簽名欄內簽名，單純自形式上觀之，即足以
    表示信用卡之簽名者於信用卡有效期限內有權使用該信用卡
    之辨識及證明，性質上應屬刑法第二百十條之私文書，有最
    高法院九十一年度臺上字第五二○九號判決意旨參照；又按
    在特約商店信用卡簽帳單上偽簽他人署押，係表示他人有在
    該特約商店消費簽帳單上所示事項及金額之事實，而特約商
    店可據以向特約銀行請款，銀行再轉向該他人請款之意，是
    該偽造他人署押於信用卡簽帳單之行為，自足以生損害於他
    人，亦應成立偽造私文書罪，復為最高法院九十一年度臺上
    字第二五五○號判決意旨揭櫫明確。核被告先後多次偽造「
    乙○○」之簽名，進而偽造現金卡申請書、信用卡申請書、
    貸款申請書、信用卡背面簽名欄及簽帳單等私文書後，復持
    以行使，而以刷卡消費方式詐得商品等行為，係犯刑法第二
    百十六條、第二百十條之行使偽造私文書罪、第三百三十九
    條第一項之詐欺取財罪；被告偽造署押之行為係偽造私文書
    之階段行為，又其偽造私文書之低度行為，應為行使之高度
    行為所吸收，均不另論罪。又被告先後多次偽冒為真正持卡
    人，以不正方法由自動付款設備取得現金之行為，係犯刑法
    第三百三十九條之二第一項以不正方法由自動付款設備取得
    他人之物罪。是被告前後多次行使偽造私文書、詐欺取財、
    以不正方法由自動付款設備取得他人之物犯行，均各時間緊
    接，各觸犯構成要件相同之罪，顯各係基於概括犯意反覆而
    為，應分別依修正前刑法第五十六條連續犯規定各論以行使
    偽造私文書、詐欺取財，及以不正方法由自動付款設備取得
    他人之物一罪。被告所犯上開三罪間，有方法、目的之牽連
    關係，應依修正前刑法第五十五條規定從一重論之行使偽造
    私文書罪處斷。公訴意旨認被告所犯涉及刑法第三百三十九
    條第二項罪嫌，容有誤會，惟其基本事實同一，本院自應予
    以審理，並變更此部分起訴法條為刑法第三百三十九條之二
    第一項罪名，且本院業於審理中當庭告知被告變更所犯罪名
    ，附為說明。如附表十一所示偽造之「乙○○」簽名及如附
    表十二所示偽造之簽帳單（被告於九十六年十二月二十七日
    當庭提出扣案，見本院卷第六十九頁），依刑法第二百十九
    條、修正前第三十八條第一項第三款、第三項規定均予沒收
    ；至於被告偽冒「乙○○」名義領得之信用卡、白金卡等並
    未扣案，故該等卡片背面「簽名欄」偽造之「乙○○」簽名
    不予沒收；除如附表十二所示簽帳單以外之消費簽帳單均滅
    失未扣案，不予宣告沒收。
據上論斷，應依刑事訴訟法第二百七十三條之一第一項、第二百
九十九條第一項前段、第三百條、第三百十條之二、第四百五十
四條第一項，刑法第二條第一項前段、第五十六條（修正前）、
第二百十六條、第二百十條、第三百三十九條第一項、第三百三
十九條之二第一項、第五十五條（修正前）、第四十一條第一項
前段（修正前）、第二百十九條、第三十八條第一項第三款（修
正前），刑法施行法第一條之一，中華民國九十六年罪犯減刑條
例第二條第一項第三款、第七條、第九條，判決如主文。
本案經檢察官王誠到庭執行職務。
中    華    民    國    97    年    2     月    19    日
                  刑事第八庭  法  官  盧鳳田
以上正本證明與原本無異。
如不服本判決應於收受本判決後10日內向本院提出上訴書狀，並
應敘述具體理由。如未敘述上訴理由者，應於上訴期間屆滿後20
日內向本院補提理由書狀（均須按他造當事人之人數附繕本）「
切勿逕送上級法院」。
                               書記官  吳姁穗
中    華    民    國    97    年    2     月    19    日
附錄本件論罪科刑條文：
刑法第216條：
行使第 210 條至第 215 條之文書者，依偽造、變造文書或登載
不實事項或使登載不實事項之規定處斷。
刑法第210條：
偽造、變造私文書，足以生損害於公眾或他人者，處 5 年以下有
期徒刑。
刑法第339條第1項：
意圖為自己或第三人不法之所有，以詐術使人將本人或第三人之
物交付者，處5年以下有期徒刑、拘役或科或併科1千元以下罰金
。
刑法第339條之2第1項：
意圖為自己或第三人不法之所有，以不正方法由自動付款設備取
得他人之物者，處3年以下有期徒刑、拘役或1萬元以下罰金。
附表一：（關於臺新銀行部分，預借現金）
┌───┬────────────────────────────────────┐
│ 編號 │現金卡之預借現金交易日期及金額                                          │
├───┼────────────────────────────────────┤
│  1   │93.11.10；20,000元共5次。                                               │
│  2   │93.11.11；5,000元。                                                     │
│  3   │93.11.12；15,000元。                                                    │
│  4   │93.11.15；10,000元。                                                    │
│  5   │93.11.16；15,000元。                                                    │
├───┼────────────────────────────────────┤
│  6   │93.11.17；5,000元。                                                     │
│  7   │93.11.19；20,000元。                                                    │
│  8   │93.11.21；5,000元。                                                     │
│  9   │93.11.29；5,000元。                                                     │
│  10  │93.12.08；20,000元。                                                    │
├───┼────────────────────────────────────┤
│  11  │94.03.30；20,000元共3次。                                               │
│  12  │94.04.06；20,000元共2次。                                               │
│  13  │94.04.08；20,000元。                                                    │
│  14  │94.04.15；8,000元。                                                     │
│  15  │94.04.20；10,000元。                                                    │
├───┼────────────────────────────────────┤
│  16  │94.04.22；10,000元。                                                    │
│  17  │94.04.27；18,000元。                                                    │
│  18  │94.04.29；5,000元。                                                     │
│  19  │94.05.05；20,000元、15,000元共2次。                                     │
│  20  │94.07.06；20,000元。                                                    │
├───┼────────────────────────────────────┤
│  21  │94.07.08；20,000元。                                                    │
│  22  │94.07.29；20,000元。                                                    │
│  23  │94.07.30；15,000元。                                                    │
│  24  │94.08.05；10,000元。                                                    │
│  25  │94.08.09；12,000元。                                                    │
├───┼────────────────────────────────────┤
│  26  │94.08.15；20,000元、8,000元共2次。                                      │
│  27  │94.09.09；2,000元。                                                     │
│  28  │94.10.15；2,000元。                                                     │
└───┴────────────────────────────────────┘
附表二：（關於臺新銀行部分，刷卡及預借現金，卡號：
          0000000000000000）
┌───┬────────────────────────────────────┐
│ 編號 │消費（交易）日期、特約商店（或預借現金）及金額                          │
├───┼────────────────────────────────────┤
│  1   │93.06.24；新光三越百貨股份有限公司台南西門分公司；3,486元、4,992元共2次 │
│      │。                                                                      │
│  2   │93.06.27；新光三越百貨股份有限公司台南西門分公司；599元。               │
│  3   │93.06.29；特力和樂（股）公司-台南；3,135元。                            │
│  4   │93.07.02；新光三越百貨股份有限公司臺南西門分公司；809元。               │
│  5   │93.07.04；新光三越百貨股份有限公司臺南分公司；690元、1,422元、1,450元共3│
│      │次。                                                                    │
├───┼────────────────────────────────────┤
│  6   │93.07.20；新光三越百貨股份有限公司臺南西門分公司；300元、1,730元共2次。 │
│  7   │93.07.23；新光三越百貨股份有限公司臺南西門分公司；4,860元、6,720元共2次 │
│      │。                                                                      │
│  8   │93.07.30；新光三越百貨股份有限公司臺南西門分公司；3,460元。             │
│  9   │93.08.05；新光三越百貨股份有限公司臺南西門分公司；2,450元。             │
│  10  │93.08.08；新光三越百貨股份有限公司臺南分公司；1,104元、1,188元、2,884元 │
│      │共3次。                                                                 │
├───┼────────────────────────────────────┤
│  11  │93.08.12；新光三越百貨股份有限公司台南分公司；1,500元。                 │
│  12  │93.08.15；新光三越百貨股份有限公司台南分公司；3,200元。                 │
│  13  │93.08.27；丁丁藥局台南店；2,231元。                                     │
│  14  │93.08.28；燦坤３Ｃ永華家電館；1,497元、2,590元共2次。                   │
│  15  │93.08.28；燦坤實業股份有限公司（第01至12期）；3,325元乘12。             │
├───┼────────────────────────────────────┤
│  16  │93.09.07；匯豐汽車股份有限公司--東台南保養廠；6,635元。                 │
│  17  │93.09.19；燦坤實業股份有限公司；4,676元。                               │
│  18  │93.09.19；ＴＥＳＣＯ特易購；679元、3,104元、3,302元共3次。              │
│  19  │93.09.26；走馬瀨加油站有限公司；660元。                                 │
│  20  │93.09.27；新光三越百貨股份有限公司台南分公司；2,700元、3,601元、4,460元 │
│      │共3次。                                                                 │
├───┼────────────────────────────────────┤
│  21  │93.09.27；ＴＥＳＣＯ特易購；2,827元。                                   │
│  22  │93.10.03；下湖加油站；630元。                                           │
│  23  │93.10.07；預借現金；10,000元、20,000元、20,000元共3次。                 │
│  24  │93.10.07；新光三越百貨股份有限公司臺南分公司；1,680元。                 │
│  25  │93.10.08；預借現金；20,000元。                                          │
├───┼────────────────────────────────────┤
│  26  │94.02.05；新光三越百貨股份有限公司臺南西門分公司；900元、11,400元共2次。│
│  27  │94.02.06；台南ＮＥＴ－台南一店；1,656元。                               │
│  28  │94.02.07；新光三越百貨股份有限公司台南西門分公司；628元、698元共2次。   │
│  29  │94.02.09；新光三越百貨股份有限公司台南分公司；3,550元、9,500元共2次。   │
│  30  │94.02.14；燦坤實業股份有限公司；1,785元。                               │
├───┼────────────────────────────────────┤
│  31  │94.02.28；香港商捷時海外貿易有限公司台灣分公司；999元。                 │
│  32  │94.03.12；大牛教育機構；3,020元。                                       │
│  33  │94.03.16；新光三越百貨股份有限公司台南西門分公司；620元、1,504元共2次。 │
│  34  │94.03.21；新光三越百貨股份有限公司台南分公司；428元。                   │
│  35  │94.03.26；新光三越百貨股份有限公司台南分公司；1,650元、3,081元、3,906元 │
│      │、688元共4次。                                                          │
├───┼────────────────────────────────────┤
│  36  │94.04.04；民生綠園運動廣場；1,350元。                                   │
│  37  │94.04.07；台南ＮＥＴ－台南一店；1,918元。                               │
│  38  │94.04.11；台南ＮＥＴ－台南一店；1,380元。                               │
│  39  │94.04.11；新寶島運動廣場－中正店；2,240元。                             │
│  40  │94.04.18；燦坤３Ｃ－永華二店；12,900元。                                │
├───┼────────────────────────────────────┤
│  41  │94.04.20；ＴＥＳＣＯ特易購；1,512元。                                   │
│  42  │94.04.30；新光三越百貨股份有限公司台南分公司；1,280元。                 │
│  43  │94.05.08；預借現金；15,000元。                                          │
│  44  │94.05.16；預借現金；20,000元。                                          │
│  45  │94.05.18；預借現金；15,000元。                                          │
├───┼────────────────────────────────────┤
│  46  │94.05.21；預借現金；8,000元。                                           │
│  47  │94.06.04；新光三越百貨股份有限公司台南西門分公司；980元。               │
│  48  │94.06.28；預借現金；5,000元。                                           │
│  49  │94.07.19；ＴＥＳＣＯ特易購；1,358元。                                   │
│  50  │94.07.24；尚諾奈國際股份有限公司臺南分公司；999元。                     │
├───┼────────────────────────────────────┤
│  51  │94.08.12；新光三越百貨股份有限公司臺南分公司；1,098元。                 │
│  52  │94.08.15；預借現金；5,000元。                                           │
│  53  │94.09.27；新光三越百貨股份有限公司台南分公司；2,340元。                 │
└───┴────────────────────────────────────┘
附表三：（關於臺北富邦銀行部分，刷卡，卡號：000000000000
          0000）
┌───┬────────────────────────────────────┐
│ 編號 │信用卡之消費（交易）日期、特約商店及金額                                │
├───┼────────────────────────────────────┤
│  1   │93.06.29；麗嬰房股份有限公司；2,757元。                                 │
│  2   │94.02.26；麗嬰房高雄楠梓分期（01期）；1,793元。                         │
│  3   │94.03.26；麗嬰房高雄楠梓分期（02期）；1,793元。                         │
│  4   │94.04.26；麗嬰房高雄楠梓分期（03期）；1,795元。                         │
│  5   │94.07.05；新光三越百貨股份有限公司台南西門分公司；1,420元、1,743元共2次 │
│      │。                                                                      │
│  6   │94.07.07；新光三越百貨股份有限公司台南西門分公司；1,360元、             │
└───┴────────────────────────────────────┘
附表四：（關於臺北富邦銀行部分，刷卡及預借現金，卡號：
          0000000000000000）
┌───┬────────────────────────────────────┐
│ 編號 │消費（交易）日期、特約商店（或預借現金）及金額                          │
├───┼────────────────────────────────────┤
│  1   │93.06.23；新光三越百貨股份有限公司台南西門分公司；3,400元、891元共2次。 │
│  2   │93.06.24；丁丁藥局台南店；494元。                                       │
│  3   │93.06.24；新洋加油站有限公司；675元。                                   │
│  4   │93.06.25；預借現金；10,000元。                                          │
│  5   │93.06.25；台南ＮＥＴ－台南一店；498元。                                 │
├───┼────────────────────────────────────┤
│  6   │93.06.28；預借現金；3,000元、20,000元共2次。                            │
│  7   │93.06.28；民生綠園運動廣場；820元。                                     │
│  8   │93.06.29；ＴＥＳＣＯ特易購；2,662元。                                   │
│  9   │93.06.29；新洋加油站有限公司；680元。                                   │
│  10  │93.06.29；名佳美精緻生活館；739元。                                     │
├───┼────────────────────────────────────┤
│  11  │93.07.03；ＴＥＳＣＯ特易購；489元。                                     │
│  12  │93.07.07；臺南ＮＥＴ－台南一店；5,340元。                               │
│  13  │93.07.11；ＴＥＳＣＯ特易購；1,679元。                                   │
│  14  │93.07.11；新洋加油站有限公司；650元。                                   │
│  15  │93.07.13；預借現金；20,000元。                                          │
├───┼────────────────────────────────────┤
│  16  │93.07.18；加得滿股份有限公司－湖內站；600元。                           │
│  17  │93.07.20；預借現金；20,000元、10,000元共2次。                           │
│  18  │93.07.23；預借現金；20,000元、5,000元共2次。                            │
│  19  │93.08.08；新洋加油站有限公司；660元。                                   │
│  20  │93.08.26；ＴＥＳＣＯ特易購；5,667元、1,062元。                          │
├───┼────────────────────────────────────┤
│  21  │93.08.30；預借現金；5,000元。                                           │
│  22  │93.09.14；預借現金；15,000元。                                          │
│  23  │93.09.15；預借現金；9,000元。                                           │
│  24  │93.09.16；預借現金；4,000元。                                           │
│  25  │93.09.18；預借現金；4,000元。                                           │
├───┼────────────────────────────────────┤
│  26  │93.09.19；預借現金；5,000元。                                           │
│  27  │93.09.29；預借現金；7,000元。                                           │
│  28  │93.10.01；預借現金；5,000元。                                           │
│  29  │93.10.05；預借現金；20,000元。                                          │
│  30  │93.11.05；預借現金；12,000元。                                          │
├───┼────────────────────────────────────┤
│  31  │93.12.08；新洋加油站有限公司；680元。                                   │
│  32  │93.12.13；燦坤３Ｃ永華家電館；2,890元。                                 │
│  33  │93.12.13；ＴＥＳＣＯ特易購；1,085元、                                   │
│  34  │93.12.14；新洋加油站有限公司；720元。                                   │
│  35  │93.12.31；預借現金；9,000元。                                           │
├───┼────────────────────────────────────┤
│  36  │93.12.31；新洋加油站有限公司；700元。                                   │
│  37  │94.01.13；預借現金；20,000元。                                          │
│  38  │94.01.14；預借現金；20,000元。                                          │
│  39  │94.01.15；預借現金；20,000元。                                          │
│  40  │94.01.16；預借現金；20,000元。                                          │
├───┼────────────────────────────────────┤
│  41  │94.01.18；預借現金；4,000元。                                           │
│  42  │94.01.19；預借現金；8,000元。                                           │
│  43  │94.01.20；預借現金；5,000元。                                           │
│  44  │94.01.27；特力翠豐股份有限公司仁德分公司；5,202元。                     │
│  45  │94.02.07；克來爾運動流行廣場；5,150元。                                 │
├───┼────────────────────────────────────┤
│  46  │94.02.10；新洋加油站有限公司；720元。                                   │
│  47  │94.02.23；親子協力車逢陞18期（01期）；136元。                           │
│  48  │94.02.23；學習辭典白逢陞18期 （01期）；442元。                          │
│  49  │94.03.21；預借現金；5,000元。                                           │
│  50  │94.03.24；預借現金；20,000元。                                          │
├───┼────────────────────────────────────┤
│  51  │94.04.10；親子協力車逢陞18期（02期）；136元。                           │
│  52  │94.04.17；學習辭典白逢陞18期（02期）；442元。                           │
│  53  │94.05.04；特力翠豐股份有限公司仁德分公司；2,448元。                     │
│  54  │94.05.05；預借現金；15,000元。                                          │
│  55  │94.05.10；親子協力車逢陞18期（03期）；136元。                           │
├───┼────────────────────────────────────┤
│  56  │94.05.17；學習辭典白逢陞18期（03期）；442元。                           │
│  57  │94.05.22；特力翠豐股份有限公司仁德分公司；2,771元。                     │
│  58  │94.05.27；家樂福－中正倉庫；1,356元。                                   │
│  59  │94.06.06；預借現金；10,000元。                                          │
│  60  │94.06.10；親子協力車逢陞18期（04期）；136元。                           │
├───┼────────────────────────────────────┤
│  61  │94.06.17；學習辭典白逢陞18期（04期）；442元。                           │
│  62  │94.07.10；親子協力車逢陞18期（05期）；136元。                           │
│  63  │94.07.17；學習辭典白逢陞18期（05期）；442元。                           │
│  64  │94.08.10；親子協力車逢陞18期（06期）；136元。                           │
│  65  │94.08.15；預借現金；10,000元。                                          │
├───┼────────────────────────────────────┤
│  66  │94.08.17；學習辭典白逢陞18期（06期）；442元。                           │
│  67  │94.09.10；親子協力車逢陞18期（07期）；136元。                           │
│  68  │94.09.17；學習辭典白逢陞18期（07期）；442元。                           │
│  69  │94.09.17；預借現金；5,000元。                                           │
│  70  │94.10.10；親子協力車逢陞18期（08期）；136元。                           │
├───┼────────────────────────────────────┤
│  71  │94.10.17；學習辭典白逢陞18期（08期）；442元。                           │
│  72  │94.10.18；預借現金；5,000元。                                           │
│  73  │94.11.10；親子協力車逢陞18期（09期）；136元。                           │
│  74  │94.11.12；新洋加油站有限公司；950元。                                   │
│  75  │94.11.16；耕讀園企業股份有限公司永華店；1,331元。                       │
├───┼────────────────────────────────────┤
│  76  │94.11.17；學習辭典白逢陞18期（09期）；442元。                           │
│  77  │94.12.10；親子協力車逢陞18期（10期）；136元。                           │
│  78  │94.12.15；ＴＥＳＣＯ特易購；4,746元。                                   │
│  79  │94.12.17；學習辭典白逢陞18期（10期）；442元。                           │
│  80  │94.12.21；預借現金；5,000元。                                           │
├───┼────────────────────────────────────┤
│  81  │94.12.30；新洋加油站有限公司；1,100元。                                 │
│  82  │95.01.07；新洋加油站有限公司；1,210元。                                 │
│  83  │95.01.10；親子協力車逢陞18期（11期）；136元。                           │
│  84  │95.01.13；預借現金；5,000元。                                           │
│  85  │95.01.17；學習辭典白逢陞18期（11期）；442元。                           │
├───┼────────────────────────────────────┤
│  86  │95.02.10；親子協力車逢陞18期（12期）；136元。                           │
│  87  │95.02.17；學習辭典白逢陞18期（12期）；442元。                           │
│  88  │95.02.17；預借現金；7,000元。                                           │
│  89  │95.03.10；親子協力車逢陞18期（13期）；136元。                           │
│  90  │95.03.17；學習辭典白逢陞18期（13期）；442元。                           │
├───┼────────────────────────────────────┤
│  91  │95.03.24；美商優莎納股份有限公司台灣分公司；4,600元。                   │
│  92  │95.03.25；Ｔ－ＵＰ南昇加油站；780元。                                   │
│  93  │95.04.10；親子協力車逢陞18期（14期）；136元。                           │
│  94  │95.04.17；學習辭典白逢陞18期（14期）；442元。                           │
│  95  │95.04.21；親子協力車逢陞18期（15至18期）；136元共4次。                  │
│  96  │95.04.21；學習辭典白逢陞18期（15至18期）；442元，共4次。                │
└───┴────────────────────────────────────┘
附表五：（關於玉山銀行部分，刷卡及預借現金，卡號：
          0000000000000000）
┌───┬────────────────────────────────────┐
│ 編號 │消費（交易）日期、特約商店（或預借現金）及金額                          │
├───┼────────────────────────────────────┤
│  1   │93.01.12；國通汽車十分期（10-01至10-10）；13,950元1次、9,000元9次共10次 │
│      │。                                                                      │
│  2   │93.02.03；新光三越百貨股份有限公司臺南西門分公司；3,950元、2,160元共2次 │
│      │。                                                                      │
│  3   │93.02.04；新光三越百貨股份有限公司臺南分公司；1,176元。                 │
│  4   │93.02.09；誠品台南店；1,214元。                                         │
│  5   │93.02.10；屈臣氏百佳股份有限公司；1,715元。                             │
├───┼────────────────────────────────────┤
│  6   │93.02.14；ＴＥＳＣＯ特易購；1,630元。                                   │
│  7   │93.02.16；ＴＥＳＣＯ特易購；897元。                                     │
│  8   │93.02.26；ＴＥＳＣＯ特易購；540元共2次。                                │
│  9   │93.03.26；名佳美精緻生活館；814元。                                     │
│  10  │93.02.28；新光三越百貨股份有限公司高雄分公司；5,400元、620元共2次。     │
├───┼────────────────────────────────────┤
│  11  │93.02.28；新洋加油站有限公司；660元。                                   │
│  12  │93.03.14；新洋加油站有限公司；710元。                                   │
│  13  │93.03.16；ＴＥＳＣＯ特易購；4,847元、5,425元共2次。                     │
│  14  │93.03.16；預借現金；10,000元。                                          │
│  15  │93.03.16；主富服裝（股）台南一店分；2,113元。                           │
├───┼────────────────────────────────────┤
│  16  │93.03.17；新光三越百貨股份有限公司台南西門分公司；1,500元、2,310元共2次 │
│      │。                                                                      │
│  17  │93.03.19；預借現金；5,000元。                                           │
│  18  │93.03.30；預借現金；7,000元。                                           │
│  19  │93.04.03；新洋加油站有限公司；700元、500元共2次。                       │
│  20  │93.04.20；美商康健人壽9303、9304；750元共2次。                          │
├───┼────────────────────────────────────┤
│  21  │93.05.20；美商康健人壽9305；750元。                                     │
│  22  │93.06.21；美商康健人壽9306；750元。                                     │
│  23  │93.07.20；美商康健人壽9307；750元。                                     │
│  24  │93.08.19；美商康健人壽9308；750元。                                     │
│  25  │93.09.18；新洋加油站有限公司；520元。                                   │
├───┼────────────────────────────────────┤
│  26  │93.09.21；美商康健人壽9309；750元。                                     │
│  27  │93.10.19；預借現金轉分期第03期之01至03；1,668元1次、1,666元2次共3次。   │
│  28  │93.10.20；預借現金轉分期第03期之01至03；1,668元1次、1,666元2次共3次。   │
│  29  │93.10.21；美商康健人壽9310；750元。                                     │
│  30  │93.10.22；預借現金；3,000元。                                           │
├───┼────────────────────────────────────┤
│  31  │93.10.22；新洋加油站有限公司；570元。                                   │
│  32  │93.11.18；新洋加油站有限公司；610元。                                   │
│  33  │93.11.19；美商康健人壽9311；750元。                                     │
│  34  │93.12.14；預借現金；4,000元。                                           │
│  35  │93.12.20；新洋加油站有限公司；380元。                                   │
├───┼────────────────────────────────────┤
│  36  │93.12.21；美商康健人壽9312；750元。                                     │
│  37  │94.01.20；美商康健人壽9401；750元。                                     │
│  38  │94.02.23；美商康健人壽9402；750元。                                     │
│  39  │94.03.20；新洋加油站有限公司；900元。                                   │
│  40  │94.03.22；美商康健人壽9403；750元。                                     │
├───┼────────────────────────────────────┤
│  41  │94.04.20；美商康健人壽9404；750元。                                     │
│  42  │94.05.20；美商康健人壽9405；750元。                                     │
│  43  │94.05.30；新洋加油站有限公司；1,250元。                                 │
│  44  │94.06.07；新洋加油站有限公司；1,000元。                                 │
│  45  │94.06.16；特力豐股份有限公司仁德分公司；5,389元。                       │
├───┼────────────────────────────────────┤
│  46  │94.06.17；丹比喜餅-夏林門市；1,110元。                                  │
│  47  │94.06.21；美商康健人壽9406；750元。                                     │
│  48  │94.07.21；美商康健人壽9407；750元。                                     │
│  49  │94.07.23；新洋加油站有限公司；780元。                                   │
│  50  │94.08.03；誠品台南店；7,350元。                                         │
├───┼────────────────────────────────────┤
│  51  │94.08.22；美商康健人壽9408；750元。                                     │
│  52  │94.08.16；新洋加油站有限公司；1,250元。                                 │
│  53  │94.08.20；新洋加油站有限公司；850元。                                   │
│  54  │94.08.24；新洋加油站有限公司；1,020元。                                 │
│  55  │94.09.22；美商康健人壽9409；750元。                                     │
├───┼────────────────────────────────────┤
│  56  │94.09.18；新洋加油站有限公司；880元。                                   │
│  57  │94.09.23；新洋加油站有限公司；1,370元。                                 │
│  58  │94.09.30；燦坤實業股份有限公司－大同店；1,785元。                       │
│  59  │94.10.20；美商康健人壽9410；750元。                                     │
│  60  │94.11.22；美商康健人壽9411；750元。                                     │
├───┼────────────────────────────────────┤
│  61  │94.12.23；美商康健人壽9412；750元。                                     │
│  62  │94.12.26；預借現金；5,000元、                                           │
│  63  │95.01.23；美商康健人壽9501；750元。                                     │
│  64  │95.02.21；美商康健人壽9502；750元。                                     │
└───┴────────────────────────────────────┘
附表六：（關於國泰世華銀行部分，刷卡）
┌───┬────────────────────────────────────┐
│ 編號 │信用卡之消費（交易）日期、特約商店及金額                                │
├───┼────────────────────────────────────┤
│  1   │94.01.16；新光三越百貨股份有限公司；10,630元。                          │
│  2   │94.01.18；ＴＥＳＣＯ特易購；6,793元。                                   │
│  3   │94.01.20；新光三越百貨股份有限公司；1,040元。                           │
└───┴────────────────────────────────────┘
附表七：（關於國泰世華銀行部分，刷卡及預借現金，卡號：
          0000000000000000 ）
┌───┬────────────────────────────────────┐
│ 編號 │消費（交易）日期、特約商店（或預借現金）及金額                          │
├───┼────────────────────────────────────┤
│  1   │94.01.23；特力翠豐股份有限公司；9,562元。                               │
│  2   │94.02.03；ＴＥＳＣＯ特易購；2,981元。                                   │
│  3   │94.02.05；新光三越百貨股份有限公司；3,000元。                           │
│  4   │94.02.06；ＴＥＳＣＯ特易購；3,476元。                                   │
│  5   │94.02.11；丁丁藥局臺南店；4,049元。                                     │
├───┼────────────────────────────────────┤
│  6   │94.02.14；新洋加油站有限公司；630元。                                   │
│  7   │94.02.21；簡易通信貸款01/60；2,152元。                                  │
│  8   │94.04.23；特力翠豐股份有限公司；3,713元。                               │
│  9   │94.03.07；ＴＥＳＣＯ特易購；5,553元。                                   │
│  10  │94.03.21；簡易通信貸款02/60；2,186元。                                  │
├───┼────────────────────────────────────┤
│  11  │94.04.19；簡易通信貸款03/60；2,219元。                                  │
│  12  │94.04.20；ＴＥＳＣＯ特易購；3,383元。                                   │
│  13  │94.05.12；ＴＥＳＣＯ特易購；4,016元。                                   │
│  14  │94.05.14；特力翠豐股份有限公司；2,529元。                               │
│  15  │94.05.15；特力翠豐股份有限公司；461元、950元共2次。                     │
├───┼────────────────────────────────────┤
│  16  │94.05.19；簡易通信貸款04/60；2,254元。                                  │
│  17  │94.05.20；預借現金；20,000元。                                          │
│  18  │94.05.28；預借現金；10,000元。                                          │
│  19  │94.05.30；新光三越百貨股份有限公司；1,600元。                           │
│  20  │94.06.05；ＴＥＳＣＯ特易購；1,522元。                                   │
├───┼────────────────────────────────────┤
│  21  │94.06.06；預借現金；20,000元。                                          │
│  22  │94.06.17；預借現金；20,000元。                                          │
│  23  │94.06.20；簡易通信貸款05/60；2,288元。                                  │
│  24  │94.06.22；預借現金；20,000元。                                          │
│  25  │94.07.19；ＴＥＳＣＯ特易購；782元。                                     │
├───┼────────────────────────────────────┤
│  26  │94.07.19；簡易通信貸款06/60；2,324元。                                  │
│  27  │94.07.21；臺南ＮＥＴ－台南一店；1,180元。                               │
│  28  │94.07.23；誠品台南店；2,200元。                                         │
│  29  │94.07.24；台南ＮＥＴ－台南一店；1,587元。                               │
│  30  │94.08.03；誠品台南店；1,329元。                                         │
├───┼────────────────────────────────────┤
│  31  │94.08.05；ＴＥＳＣＯ特易購；1,152元。                                   │
│  32  │94.08.10；燦坤３Ｃ大同店；599元。                                       │
│  33  │94.08.18；預借現金；10,000元。                                          │
│  34  │94.08.19；簡易通信貸款07/60；2,359元。                                  │
│  35  │94.09.19；簡易通信貸款08/60；2,396元。                                  │
├───┼────────────────────────────────────┤
│  36  │94.10.19；簡易通信貸款09/60；2,433元。                                  │
│  37  │94.11.21；簡易通信貸款10/60；2,470元。                                  │
│  38  │94.12.19；簡易通信貸款11/60；2,508元。                                  │
│  39  │95.01.19；簡易通信貸款12/60；2,547元。                                  │
│  40  │95.01.26；ＴＥＳＣＯ特易購；3,221元。                                   │
├───┼────────────────────────────────────┤
│  41  │95.01.29；特力翠豐股份有限公司；3,447元。                               │
│  42  │95.01.29；松詠有限公司松詠加油站；1,000元。                             │
│  43  │95.02.20；簡易通信貸款13/60；2,586元。                                  │
│  44  │95.03.20；簡易通信貸款14/60；2,626元。                                  │
│  45  │95.04.19；簡易通信貸款15/60；2,667元。                                  │
├───┼────────────────────────────────────┤
│  46  │95.04.20；簡易通信貸款；173,985元。                                     │
└───┴────────────────────────────────────┘
附表八：（關於陽信銀行部分，刷卡、代償及預借現金，卡號：
          0000000000000000）
┌───┬────────────────────────────────────┐
│ 編號 │消費（交易）日期、特約商店（代償或預借現金）及金額                      │
├───┼────────────────────────────────────┤
│  1   │94.01.18；新增代償；19,000、152,000元共2次。                            │
│  2   │94.06.12；特力翠豐股份有限公司仁德分公司；4,837元。                     │
│  3   │94.06.15；ＴＥＳＣＯ特易購；4,265元。                                   │
│  4   │94.06.16；新洋加油站有限公司；1,210元。                                 │
│  5   │94.08.17；ＴＥＳＣＯ特易購；2,428元。                                   │
├───┼────────────────────────────────────┤
│  6   │94.08.17；燦坤３Ｃ－永華二店；2,499元。                                 │
│  7   │94.08.22；預借現金；10,000元。                                          │
│  8   │94.08.27；ＴＥＳＣＯ特易購；1,139元。                                   │
│  9   │94.08.27；新光三越百貨股份有限公司台南分公司；1,591元。                 │
│  10  │94.10.05；Ｔ－ＵＰ南昇加油站；1,120元。                                 │
├───┼────────────────────────────────────┤
│  11  │94.10.09；松詠有限公司松詠加油站；1,020元。                             │
│  12  │94.10.10；克來爾運動流行館；1,230元。                                   │
│  13  │94.11.30；新洋加油站有限公司；850元。                                   │
│  14  │94.12.10；新洋加油站有限公司；1,130元。                                 │
│  15  │94.12.11；揚元生醫科技有限公司；1,480元。                               │
├───┼────────────────────────────────────┤
│  16  │94.12.26；預借現金；5,000元、3,000元共2次。                             │
└───┴────────────────────────────────────┘
附表九：（關於荷蘭銀行部分，刷卡及預借現金）
┌───┬────────────────────────────────────┐
│ 編號 │消費（交易）日期、特約商店（或預借現金）及金額                          │
├───┼────────────────────────────────────┤
│  1   │94.12.06；世界盃運動用品有限公司；1,340元。                             │
│  2   │94.12.07；家樂福股份有限公司－仁德店；2,892元。                         │
│  3   │94.12.11； ＨＯＬＡ－高雄左營店；2,482元。                              │
│  4   │94.12.12；家樂福股份有限公司－仁德店；2,015元。                         │
│  5   │94.12.21；新洋加油站有限公司；910元。                                   │
├───┼────────────────────────────────────┤
│  6   │95.01.14；Ｔ－ＵＰ南昇加油站；870元。                                   │
│  7   │95.01.19；燦坤實業股份有限公司－大同店；1,340元。                       │
│  8   │95.01.25；預借現金；5,000元。                                           │
│  9   │95.02.20；預借現金；5,000元。                                           │
│  10  │95.02.20；新洋加油站有限公司；1,120元。                                 │
├───┼────────────────────────────────────┤
│  11  │95.03.09；燦坤實業股份有限公司－大同店；1,720元                         │
│  12  │95.03.12；新洋加油站有限公司；1,020元。                                 │
│  13  │95.03.20；新洋加油站有限公司；870元。                                   │
│  14  │95.03.20；燦坤實業股份有限公司－大同店；2,490元                         │
└───┴────────────────────────────────────┘
附表十：（關於渣打銀行部分，刷卡及預借現金）
┌───┬────────────────────────────────────┐
│ 編號 │消費（交易）日期、特約商店（或預借現金）及金額                          │
├───┼────────────────────────────────────┤
│  1   │94.10.18；預借現金；5,000元。                                           │
│  2   │94.11.25；新洋加油站；1,240元。                                         │
│  3   │94.11.28；新洋加油站；1,210元。                                         │
│  4   │94.12.25；新洋加油站；850元。                                           │
│  5   │95.01.18；ＴＥＳＣＯ特易購；1,308元。                                   │
├───┼────────────────────────────────────┤
│  6   │95.01.22；新洋加油站；1,255元。                                         │
│  7   │95.01.31；ＴＥＳＣＯ特易購；1,074元。                                   │
│  8   │95.02.02；特力翠豐股份有限公司左分公司；349元。                         │
│  9   │95.02.11；金玉堂文具批發廣場；1,049元。                                 │
│  10  │95.02.12；新洋加油站；1,150元。                                         │
│  11  │95.03.05；新洋加油站；750元。                                           │
└───┴────────────────────────────────────┘
附表十一：
┌────────────────────────────────────────┐
│1.偽造臺新銀行「新光三越白金卡專用申請書」申請人欄上偽造之「乙○○」簽名一枚；  │
│2.偽造臺新銀行「Story生活故事現金卡信用貸款約定書」申請人欄上偽造之「乙○○」簽 │
│   名一枚；                                                                     │
│3.偽造臺新銀行九十四年三月二十五日「Story生活故事現金卡」與「YouBe予備金」增補約│
│  定書上立約人欄偽造之「乙○○」簽名一枚；                                      │
│4.偽造臺新銀行九十四年六月二十八日「Story生活故事現金卡」與「YouBe予備金」增補約│
│  定書上立約人欄偽造之「乙○○」簽名一枚；                                      │
│5.偽造臺北富邦銀行「信用卡申請書」上申請人欄偽造之「乙○○」簽名一枚；          │
│6.偽造玉山銀行「NISSAN感心服務卡信用卡申請書」上申請人欄偽造之「乙○○」簽名一枚│
│7.偽造國泰世華銀行信用卡申請書上申請人欄偽造之「乙○○」簽名一枚；              │
│8.偽造國泰世華銀行「簡易通信貸款約定書」上立約人欄偽造之「乙○○」簽名一枚；    │
│9.偽造陽信銀行「信用卡申請書」上申請人欄偽造之「乙○○」簽名一枚；              │
│10.偽造陽信銀行「坐享其成代價『不費利III』方案約定書」上申請人欄偽造之「乙○○」 │
│   簽名一枚；                                                                   │
│11.偽造荷蘭銀行「白金卡申請書」上申請人欄偽造之「乙○○」簽名一枚；             │
│12.偽造渣打銀行「信用卡申請書」上申請人欄偽造之「乙○○」簽名一枚；             │
│13.偽造渣打銀行「餘額代償申請書」上申請人欄偽造之「乙○○」簽名一枚；           │
│14.偽造荷蘭銀行「信用卡小額信用貸款申請書」上申請人欄偽造之「乙○○」簽名一枚； │
└────────────────────────────────────────┘
附表十二：偽造之簽帳單（下列編號1至11所示簽帳單存根聯上
          均有複寫之偽造「乙○○」簽名一枚）
┌────────────────────────────────────────┐
│1.如附表二編號14所示1,497元、2,590元之消費簽帳單持卡人存根聯共二張。            │
│2.如附表二編號16所示679元、3,104元、3,302元之消費簽帳單持卡人存根聯共三張。     │
│3.如附表二編號21、22、41所示消費簽帳單持卡人存根聯。                            │
│4.如附表二編號22所示消費簽帳單持卡人存根聯。                                    │
│5.如附表四編號3、8、9、11、13、14、16、32、58所示消費簽帳單持卡人存根聯。       │
│6.如附表四編號20所示5,667元、1,062元消費簽帳單持卡人存根聯共二張。              │
│7.如附表五編號3、6、7、10、11、12、13、19所示消費簽帳單持卡人存根聯。           │
│8.如附表五編號8所示消費簽帳單持卡人存根聯一張。                                 │
│9.如附表六編號2所示消費簽帳單持卡人存根聯。                                     │
│10.如附表七編號2、4、9、12、13、20、42所示消費簽帳單持卡人存根聯。              │
│11.如附表八編號3、11所示消費簽帳單持卡人存根聯。                                │
│------------------------------------------------------------------------------- │
│12.如附表二編號1、2、4至11、13、15、16、17、20、24、26至40、42、47、49、50至53所│
│   示消費簽帳單持卡人存根聯。                                                   │
│13.如附表三編號5所示消費簽帳單持卡人存根聯。                                    │
│14.如附表四編號1、2、5、7、10、12、19、31、34、36、44、45、46、53、57、74、75、 │
│   78、81、82、92所示消費簽帳單持卡人存根聯。                                   │
│15.如附表五編號2、4、5、9、15、16、25、31、32、35、39、45、46、50、52、53、54 、│
│   56、57、58 所示消費簽帳單持卡人存根聯。                                      │
│16.如附表七編號1、3、5、6、14、15、19、25、27、29、30、31、40所示消費簽帳單持卡 │
│   人存根聯。                                                                   │
│17.如附表八編號2、5、6、8、9、10、12、13至15所示消費簽帳單持卡人存根聯。        │
│18.如附表十編號2、3、4、5、6、8、9、10、11所示消費簽帳單持卡人存根聯。          │
└────────────────────────────────────────┘


司法院資訊處製作；財團法人民間司法改革基金會備份。
